【裁判字號】    95,交聲,66
【裁判日期】    950828
【裁判案由】    違反道路交通管理處罰條例
【裁判全文】
臺灣宜蘭地方法院交通事件裁定          95年度交聲字第66號
移送機關    交通部公路總局臺北區監理所宜蘭監理站
異  議  人  乙○○
上列異議人因違反道路交通管理處罰條例案件，對於交通部公路
總局台北區監理所宜蘭監理站民國95年5月12日所為之處分（原
處分案號：宜監字第43─QD0000000、43─QD0000000號），聲明
異議，本院裁定如下：
    主  文
異議駁回。
    理  由
一、按汽車駕駛人行車速度超過規定之最高時速者，處新臺幣（
    下同）1200元以上2400元以下罰鍰，道路交通管理處罰條例
    第40條第1項定有明文。
二、移送機關裁決意旨略以：異議人乙○○於民國95年3月10
    日下午1時29分駕駛車牌號碼HS-4589號自用小客車行經宜蘭
    縣五結鄉○○○路105號前，行車速度超過規定之最高時速
    22公里，經宜蘭縣警察局礁溪分局舉發，掣發宜警交字第QD
    0000000號舉發違反道路交通管理事件通知單逕行舉發；
    於95年3月20日下午1時39分駕駛車牌號碼HS-4589號自用小
    客車行經宜蘭縣五結鄉○○○路29巷前，行車速度超過規定
    之最高時速19公里，經宜蘭縣警察局礁溪分局舉發，掣發宜
    警交字第QD0000000號舉發違反道路交通管理事件通知單逕
    行舉發，均經移送機關請上開舉發單位調查，仍認異議人違
    規事實明確，乃以異議人違反前述道路交通管理處罰條例第
    40條第1項規定之行為，分別裁處異議人罰鍰1900、1700 元
    ，並均記違規點數各1點。
三、異議意旨略以：不服警員照相無警告標示；又沿路若有50公
    里速限標示，異議人不會不知；再者，測速照相機不一定準
    確；且異議人從未有違規紀錄，也不喜開快車，車上載有老
    人，不需超速云云。
四、經查，異議人於95年3月10日下午1時29分駕駛車牌號碼
    HS-4589號自用小客車行經宜蘭縣五結鄉○○○路105號前，
    行車速度超過規定之最高時速22公里，經宜蘭縣警察局礁溪
    分局舉發，掣發宜警交字第QD0000000號舉發違反道路交通
    管理事件通知單逕行舉發；於95年3月20日下午1時39分駕
    駛車牌號碼HS-4589號自用小客車行經宜蘭縣五結鄉○○○
    路29巷前，行車速度超過規定之最高時速19公里，經宜蘭縣
    警察局礁溪分局舉發，掣發宜警交字第QD0000000號舉發違
    反道路交通管理事件通知單逕行舉發，有舉發違反道路交通
    管理事件通知單2紙及舉發照片2張在卷可稽，並經證人甲○
    ○到庭結證證述綦詳，此部分之事實應堪認定。
五、次查，異議人為警舉發之地點前約1300公尺處設有最高時速
    為50公里之標誌，並有「常有測速照相」之警示標誌，有西
    河北路段速限之照片1紙在卷可參，復有該標誌與異議人被
    舉發地點相關位置示意圖可佐，異議人辯稱警員照相無警告
    標示，自無足採。
六、本件測定異議人超速之雷達測速科學儀器，業經經濟部標準
    檢驗局檢驗合格，有證人甲○○所提出雷達測速儀檢定合格
    證書1紙在卷可參，並經證人甲○○到庭結證在卷。異議人
    主張該檢驗合格書可以造假云云，未能提出憑證相佐，其空
    言否認，亦不足採。
七、至異議人辯稱伊行車從不超速云云，並主張證人張聰明及王
    林淑珍之證述可資為證。惟經本院訊問證人張聰明及王林淑
    珍之結果，該二名證人均不能證明渠等於上開舉發時間即95
    年3月10日及20日有乘坐異議人車輛之事實，僅泛稱渠等乘
    坐異議人車輛時，異議人行車速度很慢等語，是渠等證述之
    情節，無法為異議人有利之認定。
八、綜上所述，異議人確有行車速度超過規定之最高時速之違規
    行為。從而，移送機關以異議人違反前述道路交通管理處罰
    條例第40條第1項規定之行為，分別裁處異議人罰鍰1900、
    1700元，並均記違規點數各1點，核無不合。本件聲明異議
    為無理由，應予駁回。
據上論斷，應依道路交通案件處理辦法第19條裁定如主文。
中    華    民    國    95    年     8    月    28    日
                  交通法庭  法  官  謝佩玲
以上正本證明與原本無異。
如不服本裁定，應於裁定送達後5日內向本院提出抗告狀。（應
附繕本）
                            書記官  藍友隆
中    華    民    國    95    年     8    月    29    日


司法院資訊處製作；財團法人民間司法改革基金會備份。
